臺灣新竹地方法院民事判決　　　　　　　 95年度訴字第628號
原　　　告　亞旭電腦股份有限公司
法定代理人　甲○○
訴訟代理人　劉君豪律師
複代理人　　廖大鵬律師
被　　　告　天瀚科技股份有限公司
　　　　　　　　　　　　四路1.
法定代理人　乙○○
　　　　　　　　　　　　四路1.
訴訟代理人　丁○○
　　　　　　　　　　　　四路1.
訴訟代理人　陳恩民律師
訴訟代理人　魏翠亭律師
上列當事人間給付買賣價金事件，本判決如下：
    主  文
原告之訴及其假執行之聲請均駁回。
訴訟費用由原告負擔。
    事 實 及 理 由
甲、原告方面：
一、被告於2005年9月7日以採購單編號000000000號號採購單（
    下稱035號號採購單）（原證一）向原告購買MINI PCI CARD
    計2100件（pcs）及備用樣品，約定單價為每片美金15.15元
    ，總計價金為美金31815元，原告隨即依公司品管、生產流
    程開始製作，期間兩造曾就生產技術及貨品交期問題做意見
    交換，被告乃又在同年9月29日以採購單編號000000000號採
    購單（下稱346號採購單）（原證二）向原告購買bare
    board計500件（pcs），約定單價為每片美金0.75元，總計
    價金為美金393.75元（含稅），並在該採購單上附註「狀況
    1：此500pcs若通過ASKEY承認程序，則此費用視為採購單編
    號000000000號之預付款」，而嗣後該500pcs的bare board
    已通過承認，被告乃在同年10月31日給付貨款美金7575元（
    500pcs*15.15元）給原告，原告亦依035號採購單於同年11
    月24日將500件之MINI PCI CARD交付被告（被告在同年11
    月29日收貨），並經被告驗收無誤，是兩造間就前揭2100件
    貨品之買賣（035號採購單）業已有效成立，並已履行一部
    ，被告自應依約提領其餘貨品並付餘款美金24240元；詎被
    告於收受前揭500件之MINI PCI CARD後，即藉故不依照035
    號號採購單提領其餘貨品並付款，雖經原告以中和中山路郵
    局第348號存證信函（原證三）、律師函（原證四）催告履
    行，迄今仍置之不理，除違誠信，亦造成原告重大損失；被
    告雖以原告就035號採購單未於3日內回覆，故該採購單未成
    立…云云，而執以拒絕履約之理由，然承前所述，被告既已
    就500件之『MINI PCI CARD』收貨並付款，復依被告於346
    號號採購單所記載之附註『狀況1』所示，可見035號採購單
    當然有效成立，兩造就035號號採購單仍有繼續履約之意思
    與行為；再者，原告就該500件之MINI PCI CARD所開立發票
    （證物五）上載依據是035號採購單，所付款項美金7575 元
    亦是以035號採購單之標的『MINI PCI CARD』計價（美金
    15.15元/片）而非346號採購單之標的『bare board』計價
    （美金0.75元/片），被告亦從無為任何反對之表示，足徵
    035號採購單當然有效成立，被告自應依照035號採購單提領
    其餘貨品並給付餘款，爰依據買賣契約之法律關係請求被告
    給付貨款。
二、本件買賣契約已有效成立：
（一）被告欲向原告購買無線網卡（MINI PCI CARD），乃於94
      年9月6日向原告下了035號採購單（標的：MINI PCI CARD
      ，數量：2100件），後因故於同月向原告下了346號採購
      單（標的：bare board，數量：500件）【bare board
    　是MINI PCI CARD之組成零件】，346號號採購單上有以手
      寫之附註「狀況1：此500pcs若通過ASKEY承認程序，則此
      費用視為採購單編號000000000號之預付款」，依照文義
      解釋，只要該500pcs的bare board通過承認，被告所付款
      項就當作是035號採購單之預付款，則035號採購單就應繼
      續履行。今本案該500pcs的bare board已通過承認程序，
      被告並已收貨並付款，該款項既然視為035號採購單之預
      付款，可見035號採購單當然有效成立而應繼續履行。
（二）承前，該500pcs的bare board通過承認程序後，原告乃將
      500件之MINI PCI CARD交付被告，原告就該500 件之MINI
      PCI CARD所開立發票（證物五）上載依據就是035號採購單
      ，所付款項美金7575元亦是以035號採購單之標的『MINI
      PCI CARD』計價（美金15.15元/片）而非346號採購單之標
      的『bare board』計價（美金0.75 元/片），被告亦從無
      為任何反對之表示，足徵035號採購單當然有效成立。被告
      無端否認，有違誠信。
（三）再由被告所發給原告之諸多電子郵件以觀，顯見被告有繼
      續履行契約之意思與行為，略舉幾則電子郵件如下：
  １、被告在94年12月5日寄件內容要旨「確認原告公司能提
    　出歐、美、台灣的RF report」（被告提答辯二狀第3頁
　    （二）1）。查被告如認035號採購單並未有效成立，何
　　　須到了『94年12月5日』仍在催促原告確認能否提出RF
      report？
  ２、被告公司採購專員黃國釗（BionHuang）在94年12月5日寄
      件內容「Dear Patty今天加蓋完給你。但是後續未交的量
      請問進度到哪了？」（原告所提證物七第1張）。查被告
      如認035號採購單並未有效成立，何須到了『94年12月5日
      』仍在詢問出貨進度？
  ３、被告在95年1月16日寄件內容要旨「由於你們遲遲未能提
    　供我們相關認證，使得我們在歐洲原本的訂單不斷流失；
      所以目前此案子並無繼續向你們拿貨的需求」（被告提答
      辯二狀第3頁（二）4）。查被告如認035號採購單根本未
      有效成立，何須到了『95年1月16日』才以原告未提供認
      證，而拒絕取貨？
  ４、按「主張契約關係之存在者，雖不能證明其契約締結之事
　    實，但依契約履行之事實，足以推定其契約關係之存在時
      ，自不容契約當事人無端否認。」最高法院21年上字第30
      46號判例可資參照。姑不論兩造間契約確已有效成立，縱
      有疑義，依照前述諸多證據資料，亦足認兩造間買賣契約
      確實存在，不容被告空口否認。
三、本案被告所下訂單是無線網卡（MINI PCI CARD），只不過
    該網卡上所需晶片必須使用瑞昱公司生產之晶片，由於無線
    網卡必須根據不同的筆記型電腦來設計，而不同公司間生產
    之晶片規格、尺寸又未盡相同，是以當被告要求使用瑞昱公
    司之晶片來製作無線網卡時（原告迄今只有接過這一種規格
    要求之案子），而下了2100件（pcs）之訂單後，原告除立
    即加以備料，公司內所有生產線（機器、設備）也都必須為
    符合規格、尺寸而去作修改，這當然是一種『客製化』，被
    告將其狹義的解釋為「未委託設計-＞所以不是客製化」（
    鈞院95年12月14日言詞辯論筆錄第6頁），實有誤解。又被
    告公司員工劉泰利所寄發之電子郵件（時間：2005年6月28
    日上午8點45分）乙份（證物九），內容即為要求使用瑞昱
    公司（Realtek）生產之晶片（型號：RTL8185L），傳輸規
    格要求是（802.11b/g），副本有給「neilwu@askey.com.
    tw 」（原告公司之產品經理），neilwu接獲此郵件後，即
    轉知相關部門去調整生產線，這當然就是一種『客製化』，
    不容被告任意否認。惟無論該產品是否為客製化，仍無解於
    被告違約之事實。
四、原告並無遲延交貨：
（一）被告於2005年9月7日以035號採購單向原告購買MINI PCI
      CARD計2100件（pcs）及備用樣品，預交日是2005年9月16
      日、10月3日，由於此物原告是第一次設計及生產，且原
      告公司又有嚴格之生產控管流程，乃對被告言明：不可能
      在前述期間交付，然被告依然堅持要原告生產，並表示交
      期初訂於11月中至11月底（證物六），原告乃於同年11月
      24日將500件之MINI PCI CARD交付被告（被告在同年11月
      29日收貨），並經被告驗收無誤。
（二）承上，被告在同年11月29日收貨並驗收無誤後，原告乃準
      備投產後續的1600件（pcs），經被告公司採購專員黃國
      釗（BionHuang）在94年12月5日寄件內容「但是後續未交
      的量請問進度到哪了？」（原告所提證物七第1張），原
      告乃在隔日就回覆「預計在2005年12月20日交貨」（原告
      所提證物七第1張），並加班趕工，從被告提出要求交貨
      到原告所提物品預交日只不過約2個星期，合於交易常規
      ，原告並無遲延交貨，被告於交易當時亦從無主張原告有
      給付遲延之事實。
（三）原告在一般之商業交易，接獲客戶訂單後，通常都是採取
      先交貨後請款之方式（如與Cisco-思科、Belkin-貝爾
　    金…等大公司），然因被告是一新客戶（原告第一次與
　　  被告做生意），且被告公司在94年間財務狀況及獲利已
　　  生問題（94年間，每股虧損高達-5.75元）（證物十）
      ，基於交易安全之考量，是以原告要求付款條件必須採取
  　　T/T in advance（Telegraphic Transfer in advance）
　  　模式（詳證物一、證物二之採購單），亦即先付款後，
　　  始交貨，先予敘明。故在本案，原告並無遲延交貨之問
　　  題，蓋在被告未付款前，原告何以交貨？被告主張遲延扣
      款，實無道理。
（四）又一般公司接受客戶訂單後，通常有下列流程：
  I、EV（Engineering Verification）：此為工程師所設計之
      樣品，目的是要讓客戶了解公司有能力可以生產，獲得客
      戶之信賴。被告所提之圖表（卷80頁）所謂20片測試片即
      是指此。
  II、DV（Design Validation）：此為設計樣品階段，蓋公司
      提出之EV不一定符合客戶之需求，遂藉由彼此溝通討
　　　論，以符合客戶之需求。由被告公司員工所寄出之證
　　　物九，即是指此，亦卓然可明本案產品確屬客製化。
　　　本案已交付之500 pcs即屬此階段產品。
  III、MP（Mass Production）：前述流程走完，即可進入量
      產階段，本案之1600 pcs即屬此階段產品。
  Ⅳ、量產完畢，即包裝、裝船…等。
（五）本案系爭500 pcs的bare board於通過承認程序後，被
      　告乃在2005年10月31日給付貨款美金7575元（500
      pcs*15.15元）給原告，原告亦依035號採購單於同年11月
      　24日將500件之MINI PCI CARD交付被告（此即符合前述
      之T/T in advance）；而當被告給付貨款、原告交貨後，
      即表示被告認同此產品之規格，原告亦立即開始量產，然
      由於被告遲遲未就其餘1600 pcs給付貨款，原告當然不會
      將貨物交付被告，何來遲延之問題？被告主張遲延扣款，
      實無道理。而原告又慮及被告會拖延付款，是以原告才會
      在2005年12月6日表示「預計在2005年12月20日將1021
      pcs裝船」（產品包裝好裝船，即所謂成品）（原告所提
      證物七第1張），其餘600 pcs則暫存公司倉庫（未包裝，
      即所謂半成品）。而由於公司生產線之量產程序是整批、
      整體性，且1600 pcs並非極大之數量，斷無可能分成兩批
      生產，增加公司成本，此由原告公司自電腦主機所調出之
      內部資料，可知工廠內現存呆料「成品：1021 pcs，半成
      品：704 pcs」（多做是為當備品）（證物十一），是以
      原告在2005年11月底即已就1600 pcs生產完畢並提出給付
      。如若被告對此有所爭執，亦應認原告在「2005年12月6
      日」已提出給付（原告所提證物七第1張）。
（六）原告前所提供之20片測試片與之後在2005年11月24日所交
      付之500件無線網卡並無不同，均係依被告指定而使用瑞
      昱公司晶片所設計之內鍵式無線網卡。如上所述，該內鍵
      式無線網卡不能為終端消費者使用，不能為其他未以瑞昱
      公司晶片而設計之系統所使用，自屬客製化產品。不因原
      告可先提供20片樣品，即使系爭無線網卡成為一般消費者
      可使用之終端產品。再者，該20片無線網卡為原告實驗室
      依現有材料所製成之樣品。如要大量生產，即需於收到客
      戶訂單後備料。例如，系爭產品所需晶片，即須向瑞昱公
      司下單，由瑞昱公司提供系爭晶片予原告。一般而言，向
      瑞昱公司下單自該公司提供晶片需費時12週，即所謂備料
      時間。詳言之，依原告作業流程，自該20片樣品獲得被告
      測試認可並下單後，原告即開始備料、調整與修改生產線
      ，約13週後始能出貨（本案系爭無線網卡，非如一般之電
      子消費性產品，可於賣場隨手取得或買受）。在本案，被
      告於2005年9月7日下採購單，又在同年9月29日要求原告
      就其中500件先行出貨，原告在2005年11月24日即交付500
      片無線網卡，剩餘的1600片亦於被告驗收無誤後，進入量
      產階段，並表示預計在2005年12月20日交貨，合於交易常
      規，原告並無遲延交貨（反倒是原告有超前進度，被告理
      應感激原告之努力）。更何況，被告於交易當時亦從未主
      張原告有給付遲延之事實。職是之故，被告以原告可提出
      20片系爭產品之樣品，遂主張系爭產品並非客製化產品或
      其後提出500片或剩餘1600片系爭產品有所遲延云云，顯
      然為不明一般代工生產流程所致之誤解，全無可採。
（七）按「約定之違約金過高者，法院得減至相當之數額，民法
      第252條定有明文。至於是否相當，即須依一般客觀事實
      ，社會經濟狀況及當事人所受損害情形，以為斟酌之標準
      。」（最高法院79年臺上字第1915號判例意旨參照）。本
      案之交易產品確屬客製化已如前述，今因被告片面的拒絕
      收貨，原告也無法將之賣給其他公司或個人，原告受有莫
      大損害，是縱認原告有遲延交貨之事實，懇請鈞院審酌上
      情，就違約金部分能與酌減。
五、被告不得以原告未提出原告未提出射頻認證報告(RF report)
    ，而拒絕受領貨物：
（一）被告於民事答辯二狀第11頁固表示：原告有提出歐、
      美、台灣的射頻認證報告之義務…云云。然查，依一般代
      工廠商之交易慣例，關於代工產品是否需由代工廠商為委
      託者申請認證以及申請認證之費用應由代工廠商或委託者
      負擔或共同負擔，均需於合約中約定。如委託者未於合約
      中約定代工廠商需為委託者申請認證，代工廠商並無義務
      為委託者申請認證。畢竟，原告僅是提供半成品予被告，
      該半成品將由被告組裝於其系統中，由被告以被告品牌銷
      售於終端市場中，依被告銷售地法規應取得認證者應為身
      為銷售者之被告。遑論，原告銷售予被告之內建式無線網
      卡，並不含天線，故原告銷售產品本身不具接發頻率之功
      能。必須被告將該無線網卡裝上被告設計之天線，才有接
      發頻率之功能。且因為原告提供之無線網卡使用不同的天
      線或組裝於不同系統內，所接發之功率即會不同；而射頻
      認證依據國家之不同，或是針對裝有天線之無線網卡做審
      驗，或是針對裝有天線之無線網卡及其所在之系統整體作
      審驗，才可認證該最終產品是否符合銷售地國有關射頻之
      法規要求。無論如何，不具天線之無線網卡半成品，是無
      法做射頻認證。職是之故，被告主張原告就該無線網卡半
      成品需提供射頻認證報告，實屬無稽。
（二）再者，不同國家就產品認證有不同之規範與要求（美國：
      FCC，歐洲：CE，日本：TELEC），且就晶片之功率亦有不
      同之規範；果若被告認知原告必須提出射頻認證報告（假
      設語氣），然被告對此重要之點何以不於契約中明白約定
      ？何以不於下單之初或之後即明確告知原告？尤有甚者，
      被告於2005年11月24日收受第一批之500件無線網卡時，
      亦從未告知原告該射頻認證報告之事，亦未以被告未交付
      射頻認證報告而拒絕收受該500件無線網卡，何以到了後
      續之1600件無線網卡，卻又以原告未提認證報告而拒收？
      更何況，被告根本未告知原告其商品要銷往何處，應取得
      何國家之認證，原告如何配合被告提出認證之申請？凡此
      種種，均足證明被告上開原告應提出射頻認證報告之辯詞
      ，無非為事後卸責之說法而已。
（三）再者，依據一般市場交易慣例，推出自有品牌商品之公司
      就其商品於市場銷售，依據銷售地國之相關法令，可能需
      提出通過認證報告之證明（如宏碁電腦，於筆記型電腦之
      底部就會有該公司通過各種認證之標示，可能是整體系統
      之認證，可能其中某部分系統之認證，依據各國法令要求
      不同。宏碁電腦於委託代工時，應告知代工廠商其需取得
      何國家之認證，代工廠商始會配合宏碁電腦申請認證）。
      承前所述，原告是應被告要求使用瑞昱公司之晶片來製作
      無線網卡，製作好之無線網卡則是要裝在被告公司品牌之
      商品於市場流通，且無線網卡裝在系統後尚需搭配驅動程
      式、天線等方能運作，此已非原告所得支配掌握。因此，
      縱被告公司品牌之商品所銷售地點之法令要求需經認證，
      亦可能僅是整個商品或系統需做認證但內鍵式無線網卡無
      須經認證，或是不論商品、系統或內鍵式無線網卡均需做
      認證，端視各國法令要求而有不同。如在內鍵式無線網卡
      無須做認證之情形下，被告自毋須要求原告配合被告申請
      認證，原告亦無需配合申請認證。換言之，原告是否需配
      合申請認證，需經被告於簽訂合約之際明確並具體之指示
      ，否則原告無從得知。遑論，無論是何種認證，認證之對
      象及產品均為客戶端即被告。原告只是依被告之指示，配
      合申請認證，而認證之取得人仍為被告。
（四）更有甚者，只要被告於合約中約定，指示並負擔認證費用
      ，原告即會配合提出認證之申請。今被告於締約時並未具
      體指示產品銷售地及應取得認證之國家，原告自無義務亦
      無從配合提出認證之申請。迺被告竟以系爭產品未經認證
      為由，拒絕受領系爭產品，顯然倒果為因，而為惡意毀約
      之藉詞。
六、被告主張原告有提出歐、美、台灣的射頻認證報告義務，理
    由無非認原告於2005年7月29日、兩造訂約前，向被告公司
    提出其既有編號WLL3100（LF）無線網卡之產品規格書（即
    被證四），其上除載明該產品須符合特定規格及晶片pin設
    計外，亦明確載明須經相關認證程序【FCC part
    15C/15.247；ETS 000 000-0*；UL*；EN 000 000-0，17*；
    CE Mark.（*Testing）】，足見原告所自提之產品規格書中
    ，亦自認其所承諾之契約內容，確包含所出售產品之認證程
    序…云云，是原告之契約義務（96年10月8日所提民事答辯
    意旨續狀）云云。原告對此提出駁斥如下：
（一）果若被告認知原告必須提出射頻認證報告（假設語氣），
      然被告對此重要之點何以不於契約中明白約定？何以不於
      下單之初或之後即明確告知原告？
（二）尤有甚者，被告於2005年11月24日收受第一批之500件無
      線網卡時，亦從未告知原告該射頻認證報告之事，何以到
      了後續之1600件無線網卡，卻又以原告未提認證報告而拒
      收？
（三）被告並不否認不同國家就產品認證有不同之規範與要求（
      美國：FCC，歐洲：CE，日本：TELEC），且就晶片之功率
      亦有不同之規範；今剩餘1600片之交貨地點依報價交貨條
      件是在大陸，而被告根本未告知原告其商品要銷往何處，
      應取得何國家之認證，原告如何配合被告提出認證之申請
      ？如何提出射頻認證？更何況，未裝置天線之系爭無線網
      卡根本不具有接收及發射電波頻率功能，甚或無法達到實
      務上發射功率，依據電信法之規定根本無須認證。是所謂
      附隨義務之說顯然無稽。
（四）承上，不同的認證非僅要求之規格不同，涉及之內容迥不
      相同，所需費用亦截然不同，如認無待被告明確告知商品
      銷往何處，原告皆負有提出射頻認證之義務，顯然不符交
      易慣例、公平與誠信。
（五）原告固有提出編號WLL3100（LF）無線網卡之產品規格書
      （即被證四），但有關「Cirtifications」一欄上已註明
      「Testing」，亦即原告僅係表示該無線網卡經原告內部
      測試應可符合相關認證要求之數值（蓋原告所出產之產品
      皆經過嚴格之測試、品管程序），並非表示原告產品已經
      取得各該認證。至於實際上要取得何國家之認證（美國：
      FCC，歐洲：CE，日本：TELEC），仍待被告明確告知商品
      要銷往何處並要求原告為被告申請認證後，原告方能配合
      申請，是被告稱原告已自認其所承諾之契約內容，確包含
      所出售產品之認證程序…云云，顯係倒果為因、刻意曲解
      之辯。
七、爰聲明：（一）被告應給付原告美金24,240元，暨自起訴狀
    繕本送達之翌日起至清償日止，按年息百分之5計算之利息
    ，上開美金應按清償時按台灣銀行牌告匯率折合以新台幣給
    付。（三）原告願供擔保請准宣告假執行。
乙、被告方面：
一、原告公司未在被告所定期限內為承諾之意思表示〈即依起訴
    狀內所附原證一號及原證二號〉，致使雙方間之系爭契約根
    本未為成立而無權據為主張並請求被告公司依約履行，茲臚
    列理由如下：
（一）按民法第一百五十八條之明文規定：「要約定有承諾期限
      者，非於其期限內為承諾，失其拘束力。」據此，依原告
      公司所提原證一號及原證二號底下「交貨說明」第6款已
      明白註記：「訂單須於三日內回傳，否則視同無效。」；
      且觀前揭二張採購單之廠商簽回欄是空白。由此可證，原
      告公司對於前揭二張採購單根本無任何承諾之意思表示，
      甚為顯然。
（二）原告公司在起訴狀提出原證一號所示，除採購數量、單價
      及預定交付日期皆已清楚記載外，另查有標示為「急件」
      暨標示「請回覆交期」，顯見被告公司因此份採購單具有
      急迫性而十分重視預交日期〈即2005年9月16日及10月3日
      〉。職是之故，才會再註記「急件」暨「請回覆交期」等
      字樣，以提醒原告公司是否能準時履行交貨義務，如原告
      公司未能依採購單上之預交日期交貨則亦應告知其所能交
      貨之明確日期而供被告公司判斷是否仍有簽訂此系爭契約
      之必要性。然而，原告公司對於被告公司所傳之035號 採
      購單視如無物而未在期限內為承諾之意思表示，故雙方間
      之系爭契約顯未成立，至為灼然。
（三）原證二號上之要約如下：1、數量500片；2、單價0.75元
      ；3、預定交貨日期為2005年10月14日；4、訂單須於三日
      內回傳，否則視同無效；5、交貨說明之相關條款；6、另
      增加一款停止條件如Remark之註記：「明白標示是以系爭
      500片裸板通過ASKEY承認程序後，此費用視為編號
      000000000號之預付款〈即原證一號所言數量〉，如此系爭
      500片裸板無法通過則此費用成本由被告公司承單擔」。
      因此，原告公司既未在三日內回傳，則雙方何來契約之成
      立？既然契約未為成立，停止條件當無所附焉而未生效。
      更何況原告公司在起訴狀第2頁第二段亦自認從被告公司
      於同年9月7日傳真如原證一號之第一份採購單後，雙方曾
      就生產技術及貨品交期問題做意見交換，被告公司乃於同
      年9月29日以如原證二號內容之第二份採購單向原告公司
      購買系爭500片成品云云，再再足徵原告公司對於原證二
      號上所預定交貨期間並無異議或是無法如期〈即同年10月
      14日〉交貨之情事發生，否則被告公司不會在與原告公司
      就生產技術及貨品交期問題磋商後，仍將預定交貨日期定
      於同年10月14日而非其他時日，其理自明。而原告公司既
      然在與被告公司磋商之際未實際言明其無法如期交貨，顯
      早存有欺瞞之意圖，十分明顯。
（四）原證二號上之附加停止條件縱使條件已成立，亦只是意謂
      原證一號中的採購數量及單價未變而已，但其餘內容〈例
      如：交付日期、瑕疵擔保、交貨地點、付款日期‧‧‧等
      契約之必要事項〉仍須雙方另行約定才會達成雙方之意思
      表示一致而生效力，其理自明。原告公司豈能以被告公司
      已付500片成品之價額即輕率認定原證一號之採購契約已
      成立。
二、縱退萬步言之，倘原告公司執意認為雙方已成立契約〈被告
    公司否認〉，則請問原告公司是否已依約在2005年10月14日
    為準時交貨〈查原告公司是在2005年11月29日才將系爭500
    片交給被告公司，此觀原告公司在起訴狀內第2頁第二段第
    16行已為自認〉？顯然未為準時依約交貨甚為明確。是故，
    假設在系爭契約有效之前提下，被告公司當有權援引交貨說
    明第2款之規定，據此以原告公司因遲延交貨所延伸之每日
    扣該批貨款1/100之扣款金額而主張抵銷，洵屬有據。
三、原告公司既然在與被告公司就生產技術及貨品交期問題做意
    見交換，被告公司仍於同年9月29日以如原證二號內容之第
    二份採購單向原告公司購買系爭500片裸板，顯然是基於雙
    方之同意下而為如原證二號之採購單內容，並應原告公司之
    要求而基於維護雙方之商誼始於同年10月31日給付系爭500
    片成品之款項。況且，原證二號上Remark之註記只是針對採
    購數量及單價而已，但對於原證一號之採購單其餘內容是屬
    契約之必要事項〈例如：貨品交付日期、瑕疵擔保、交貨地
    點、付款日期‧‧‧等契約之必要事項〉因雙方未互相達成
    意思表示一致而未能生效，無庸置疑。最後，「行使權利，
    履行義務，應依誠實及信用方法。」為民法第一百四十八條
    第二項所明文規定。此乃任何人從事商業交易行為之帝王條
    款，為任何人所應遵守才是。但查原告公司在接受被告公司
    之下單之初即明知無法在被告公司所要求預訂交貨日期如期
    交貨，卻不言明。反而藉故模糊焦點而拖延履約，待被告公
    司提出就原證一號之採購單未成立契約之回應後，才又提出
    訴訟請求給付貨款，實洵屬無據。
四、從雙方公司人員之往來E-MAIL中可得知原告公司自始至終未
    曾就系爭契約中有明白表示過交貨日期，此與一般現行交易
    習慣不符，教被告公司如何與原告公司達成契約之成立而能
    安心下定單？被告公司特將雙方公司人員就系爭事件相關之
    往來E-MAIL之內容依日期先後排列以還原事實真相：
  I、就系爭500片成品部分〈參被證一號〉：
    1、寄件日期：94年9月28日
       寄件人：原告公司之財務經理〈徐珮榕
       patty.hsu@askey.com.tw〉收件人：被告公司之採購部
       人員〈羅淑慧JosephineLo〉內容要旨：「價格-美金375
       元；數量：500片裸板；付款方式：T/T；條件：PCB板成
       功通過承認，被告公司支付美金375將併入原訂單035號一
       併銷帳；交付期日：未定〈原告公司還在追認，晚點讓
       妳知道，我會盡力〉。」
    2、寄件日期：94年10月03日
       寄件人：被告公司之採購部人員〈羅淑慧JosephineLo〉
       收件人：原告公司之財務經理〈徐珮榕
       patty.hsu@askey.com.tw〉內容要旨：「我已於早上傳
       真0346號號採購單〈即原證二號〉予原告公司以訂購500片
       成品。」
    3、寄件日期：94年10月25日
       寄件人：原告公司之財務經理〈徐珮榕
       patty.hsu@askey.com.tw〉收件人：被告公司之採購部
       人員〈羅淑慧JosephineLo〉內容要旨：「我們最快交貨
       日期是在11月9日；並請預先付款。」
    4、寄件日期：94年10月26日
       寄件人：被告公司之採購部人員〈黃國釗Bion Huang〉
       收件人：原告公司之財務經理〈徐珮榕
       patty.hsu@askey.com.tw〉內容要旨：「確認被告公司
       將在10月31日付款；並再次要求原告公司確認實際交貨
       日期為何。」
    5、但原告公司不僅對此無任何回應，且前述500片成品是遲
       至94年11月29日才實際交付至被告公司。由上可知，從
       原證二號之採購單上所載交貨日期原本是為2005年10月
       14日，但原告公司卻自始至終未曾言明交貨日期究竟為
       何日。況且前述500片成品是遲至94年11月29日才實際交
       付至被告公司，此交貨日期是由原告公司單方所自行訂
       定之交付日期〈離採購單上之日期即94年10月14日已有
       一個月又二個星期；離原告公司自行允諾交付日期即94
       年11月9日亦有20日〉，而原告公司此舉在事前根本未曾
       向被告公司有過通知，然被告公司之所以收受前述500片
       成品實因之前已依照原告公司之要求而預先付款所採取
       不得已的措施。承此，原告公司實已毫無任何商業誠信
       可言，如何教被告公司繼續與其交易？而原告公司既已
       失去誠信又何能單方強迫被告公司與其交易？
  II、就系爭1600片部分〈請參被證二號〉：
    1、寄件日期：94年12月05日
       寄件人：被告公司之採購部人員〈黃國釗Bion Huang；
       劉泰利TailLiu〉收件人：原告公司之財務經理〈徐珮榕
       patty.hsu@askey.com.tw〉內容要旨：「確認原告公司
       能提出歐、美、台灣的RF report〈即射頻認證報告〉。
       」
    2、寄件日期：94年12月06日
       寄件人：原告公司之財務經理〈徐珮榕
       patty.hsu@askey.com.tw〉收件人：被告公司之採購部
       人員〈劉泰利TailLiu〉內容要旨：「對於你所要求的相
       關測試報告需要進一步查詢。」
    3、寄件日期：94年12月14日
       寄件人：被告公司之採購部人員〈劉泰利TailLiu〉收件
       人：原告公司之財務經理〈徐珮榕
       patty.hsu@askey.com.tw〉內容要旨：「不知妳查詢進
       度如何？是否有此報告可提供。」
    4、寄件日期：95年01月16日pm05：53
       寄件人：被告公司之採購部人員〈黃國釗Bion Huang〉
       收件人：原告公司之人員〈廖素玲
       anney.liao@askey.com.tw〉內容要旨：「由於你們遲遲
       未能提供我們相關認證。使得我們在歐洲原本的訂單不
       斷流失；所以目前此案子並無繼續向你們拿貨的需求；
       謝謝！」
    5、寄件日期：95年01月16日
       寄件人：原告公司之財務經理〈廖素玲anney.liao
       @askey.com.tw〉收件人：被告公司之採購部人員〈黃國
       釗Bion Huang〉內容要旨：「因我上週五才聯絡到前任
       業務Patty，也沒有實際交接。所以有些細節可能並不清
       處；由以下的信件來看；應該是卡在雙方溝通不良；前
       任業務Patty並不清楚天瀚的需求，而劉先生也未說明清
       楚，到底是不是CE、FCC的報告。況且這個機種並未量產
       過，很可能並無相關的認證〈花費極高〉，天瀚是第一
       個客戶。〈慣例；相關認證都是客戶付錢，亞旭才會申
       請認證〉所以因此而停止出貨未免太過嚴苛，即使如此
       ，天瀚還是需負責將庫存1021片買回，因為訂單上未註
       明此為取消訂單條件。」
五、我國民法雖未就「預約」特設其規定，為預約係當事人約定
    將來訂立某一契約之契約，本質上仍不失為債權契約之一種
    ，故由預約而生之權益關係，自應依ㄧ般債權契約之規定斷
    之；第查「契約有預約與本約之分，兩者異其性質及效力，
    預約權利人僅得請求對方履行訂立本約之義務，不得逕依預
    定之本約內容請求履行，又買賣預約，非不得就標的物及價
    金之範圍先為擬定，作為將來訂立本約之張本，但不能因此
    即認買賣本約業已成立。」此有最高法院六十一年臺上字第
    九六四號判例意旨可供參照。職是之故，按鈞院於民國（下
    同）95年12月14日所傳喚相關證人所為證詞及對照被告公司
    在答辯（二）狀中所附兩造往來e-mail內容，足可證明系爭
    500片之訂購單只是ㄧ個預約而系爭1600片契約根本未為成
    立，茲臚列理由如下：
  I、依原告公司傳喚證人即任職該公司業務協理戊○○先生於
      上述期日出庭作證時曾言及：「‧‧‧當時（94年10月初
      ）他們要求94年10月交貨，我當時有告訴他們，依據我的
      經驗，10月交貨是不可能做的出來的，最快也要12月中（
      請參95年12月14日言詞辯論筆錄第2頁），‧‧‧當時有
      特別提到因為本件的產品是我們第一次承作，不能確定完
      成後是否能順利運作，所以希望被告公司可以先? 付底板
      的價金，以確保萬一不能運作時減少成本損失，但是他們
      覺得2100台全部? 付，風險太高，所以兩邊就議定說先做
      500台，如果沒有問題，再繼續作其餘的1600台，隔幾天
      後被告公司就下了346號的採購單，但是他們訂單上面所載
      的預繳日為10月14日，我們並不同意，所以就沒有傳真簽
      回，但是我們有在電子郵件中告知他們，這個日期無法達
      成，但是因為之前他們來拜訪我們的會議紀錄中已經有言
      明最快11月底、12月初才能完成，所以我們也先進行500
      台的試量產，到了11月中這部分完成，我們就通知他們來
      付款、領貨，他們到11月28日、29日左右來領貨，到12月
      1日才用電子郵件允收，‧‧‧（請參95 年12月14日言詞
      辯論筆錄第3頁）」「因為產品是第一次生產，而且被告
      公司要求的交期我們無法達成及產品是否能夠順利運作也
      不能確定，所以我們才會跟被告公司議定先試量產500片
      （請參95年12月14日言詞辯論筆錄第5頁）‧‧‧。」由
      上可知：
   1、因原告公司就系爭500片之交貨日期無法確定，且完成後
      是否能順利運作亦不得而知。所以原告公司僅就系爭500
      片先為試量生產，職是，兩造雙方根本未就系爭1600 片
      之契約細節有達成任何協議。故，被告公司才會應原告公
      司之要求而以500片作為試量生產品；並加註允諾負擔系
      爭500片費用。因此，系爭500片之契約應充其量祇能解釋
      為一個試量生產的預約。
   2、第參下列e-mail之內容亦可足徵證人戊○○協理所為部分
      證言有偏袒原告公司之嫌：
 （1）寄件日期：94年9月28日
      寄件人：原告公司之財務經理〈徐珮榕patty.
              hsu@askey.com.tw〉
      收件人：被告公司之採購部人員〈羅淑慧JosephineLo〉
      內容要旨：「價格-美金375元；數量：500片成品；付款
                 方式：T/T；條件：PCB板成功通過承認，被
                 告公司支付美金375將併入原訂單035號一併銷
                 帳；交付期日：未定〈原告公司還在追認，
                 晚點讓妳知道，我會盡力〉。」
  （2）寄件日期：94年10月25日
       寄件人：原告公司之財務經理〈徐珮榕patty.
               hsu@askey.com.tw〉
       收件人：被告公司之採購部人員〈羅淑慧JosephineLo 〉
       內容要旨：「我們最快交貨日期是在11月9日；並請預先
                 付款。」
       承上，原告公司最早是在94年9月28日通知被告公司預先
       付款而交期未定，其後於94年10月25日再為通知預先付
       款而交期定為11月9日（被告公司亦於94年10月31日交付
       款項）；而非如證人戊○○先生所言是在11月中通知付
       款領貨。顯見原告公司根本是在未完成系爭500片成品之
       前即已要求被告公司先行付款。
  （3）寄件日期：94年10月26日
       寄件人：被告公司之採購部人員〈黃國釗Bion Huang〉
       收件人：原告公司之財務經理〈徐珮榕patty.
               hsu@askey.com.tw〉
       內容要旨：「確認被告公司將在10月31日付款；並再次
       要求原告公司確認實際交貨日期為何。」
       但原告公司對於被告公司之詢問不僅無任何回應且在日
       後原告公司寄？被告公司之電子郵件中未提及任何確定
       交貨日期，又前述500片成品是遲至94年11月29日才實際
       交付至被告公司。此交貨日期是由原告公司單方所自行
       訂定之交付日期離採購單上之日期即94年10月14日已相
       隔一個月又二個星期；離原告公司自行允諾交付日期即
       94 年11月9日亦有20日。所以，被告公司絕無如證人所
       言及「到12月1日才以電子郵件允受」之情事發生。
    3、被告公司之所以會先給付500片成品之費用是因原告公司
       本身基於不能確定完成後是否能順利運作，所以希望被
       告公司可以先? 付底板的價金，以確保萬一不能運作時
       減少成本損失。故，是原告公司基於本身考量而要求所
       致。
    4、證人戊○○自稱雙方在94年9月28日之會議中曾就射頻認
       證因費用太高而謂被告公司已不再提及‧‧‧云云乙事
       ，實屬子虛烏有之事。蓋查當初參與開會之原告公司人
       員尚有該公司所屬財務經理廖素玲（即anney）；且如謂
       前揭陳述為真實（被告公司否認之）則依下列e-mail 內
       容亦可證實證人所言不實：
  （1）寄件日期：94年12月05日
       寄件人：被告公司之採購部人員〈黃國釗Bion Huang；
       劉泰利TailLiu〉
       收件人：原告公司之財務經理〈徐珮榕patty.
               hsu@askey.com.tw〉
       內容要旨：「確認原告公司能提出歐、美、台灣的RF
                 report〈即射頻認證報告〉。」
  （2）寄件日期：94年12月06日
       寄件人：原告公司之財務經理〈徐珮榕patty.
               hsu@askey.com.tw〉
       收件人：被告公司之採購部人員〈劉泰利TailLiu〉
       內容要旨：「對於你所要求的相關測試報告需要進一步查
                 詢。」
  （3）寄件日期：94年12月14日
       寄件人：被告公司之採購部人員〈劉泰利TailLiu〉
       收件人：原告公司之財務經理〈徐珮榕patty.
               hsu@askey.com.tw〉
       內容要旨：「不知妳查詢進度如何？是否有此報告可提
                 供。」
  （4）寄件日期：95年01月16日
       寄件人：原告公司之財務經理〈廖素玲anney.liao
               @askey.com.tw〉
       收件人：被告公司之採購部人員〈黃國釗Bion Huang〉
       內容要旨：「因我上週五才聯絡到前任業務Patty，也沒
                 有實際交接。所以有些細節可能並不清楚；
                 由以下的信件來看；應該是卡在雙方溝通不
                 良；前任業務Patty並不清楚天瀚的需求，而
                 劉先生也未說明清楚，到底是不是CE、FCC的
                 報告。況且這個機種並未量產過，很可能並
                 無相關的認證〈花費極高〉，天瀚是第一個
                 客戶。〈慣例；相關認證都是客戶付錢，亞
                 旭才會申請認證〉所以因此而停止出貨未免
                 太過嚴苛，即使如此，天瀚還是需負責將庫
                 存1021片買回，因為訂單上未註明此為取消
                 訂單條件。」
       綜上所述，如謂被告公司已在94年9月28日與原告公司談
       妥相關射頻認證之事宜，則為何在會後還請求原告公司
       提出相關認證之要求？如雙方有談成任何協議為何未見
       簽有議定書或會議紀錄等可供佐證？又如有談妥相關射
       頻認證之事宜，為何當初參與開會之原告公司財務經理
       即廖素玲anney會於95年01月16日發出e-mail1表示「因
       我上週五才聯絡到前任業務Patty，也沒有實際交接。所
       以有些細節可能並不清楚‧‧‧。」而不是斷然否認。
       是故，被告公司確確實實未曾在系爭會議中有論及相關
       射頻認證報告之事宜，至為明確。
六、本件買賣契約 (應指兩造前於民國94年9月7日採購單編號
    000000000號)是否有效成立？
  １、被告主張：契約約定方式未完成，該契約不成立，因原證
      一、二之採購單未據原告簽回，依上開採購單明載之約定
      及民法第166條「契約當事人約定其契約須用一定之方式
      者，在該方式未完成前，推定其契約不成立」之規定，原
      告既未為承諾簽回之意思表示，系爭買賣契約依法尚未成
      立。停止條件未成就。按，依原證二內容所載，尚須該
      500pcs裸板通過ASKEY承認程序，預約始成立，否則，被
      告僅須承擔該500pcs裸板之費用即可。依上開原證二所附
      之停止條件，被告主張系爭貨品應通過相關驗證程序 (詳
      後敘)，系爭買賣契約始生效力至明。原告所製造之系爭
      貨品並無檢附任何通過相關驗證程序之資料文件，停止條
      件自未成就，被告依約即無給付貨款之義務，法理至明。
      縱依兩造後續履約之事實，系爭買賣契約仍未有效成立。
  ２、依原證二所載，可知─核依兩造約定，縱於上述之停止條
      件未成就而致契約未有效成立之情形下，被告仍負有承擔
      該500pcs費用之義務 (參原證二Remark2：「此況被告應
      原告付款在先，500pcs若無法承認，此費用由天瀚負擔」
      )，是原告自不得以被告業已支付該500pcs費用之行為，
      推證兩造契約 (原證一)業已成立生效。況查，被告係應
      原告請領該500pcs之貨款於先，為免受損失，更不得以此
      被告行為推證兩造契約成立生效。
七、上開買賣契約有無預定交貨日期？被告主張─肯定：
  １、兩造均不爭執原證一、二採購單形式及內容之真正。既如
      此，該文件業已載明約定之交貨日期各為「09/16/2005;
      10/03/2005」及「10/14/'05」 (參原證一、二)，當明兩
      造就約定之交貨日期業已合意約明，至無疑義。雖原告主
      張事後有於會議或電子郵件中另行約定不確定之交貨日期
      (參其證人戊○○所述及原證七)，惟迄未據原告舉會議紀
      錄以實其說，已難輕採；況查，依理依法，亦不得以原告
      片面要求之電子郵件推證─兩造間已有延遲交貨 (甚至為
      不確定交貨期限)之合意，則原告以片面製作之文件 (即
      原證七)以證「兩造間無預定交貨日期」…云云，顯無可
      採。
八、系爭貨品依約是否須經相關認證程序 (射頻認證報告RF
    report)？被告主張─肯定：
  １、依雙方契約約定，被告採購系爭貨品之目的顯係「標準成
      品」，非原告所主張之「客製化產品」依兩造系爭訂約之
      背景及被告採購之動機以觀，被告乃因特定產有使用瑞昱
      公司晶片之需，始經瑞昱公司之介紹而向原告公司購「原
      告公司所設計、製造之無線網卡」，此業經被告公司人涂
      茜雯證述在案 (鈞院95.12.14審理筆錄)，且迄未據原告
      否認則依當時訂約背景所示，原告就「被告採購之產品係
      標準成品之事實，當無從推諉不知。承上，原告明知被告
      採購系爭產品之背景及動機，始有先行呈送件成品供被告
      測試之舉 (此業經證人涂茜雯證述，迄未據原告認在案)
      ，如系爭產品為被告所訂製之「客製化」產品，被告無遞
      交規格或設計圖示於先，原告從何呈送特定成品以供被告
      試於後？！經核原證一、二所明確載明之交貨日期，因距
      被告承購之日期甚 (被告分別於94 年9月7日及94年9月29
      日採購，旋要求原告分別不及一個月之09/16/2005;
      10/03/2005」及10/14/'05交貨)，證被告採購之系爭產品
      絕非「客製化產品」，反應係原告公司設計、生產之「標
      準成品」至明。蓋客製化產品之規格及設計未定，尚須時
      間討論、確認後始得量產，酌以客製化產品之流，實非短
      期間得克全功，原告身為業界上市上櫃之公司，豈不知系
      爭產品若非標準成品，原告豈敢應允「短期交付」？由此
      堪認造於訂約之初及其後，原告均明知系爭產品為標準成
      品至明。
  ２、兩造均不爭執之原證二採購單Remark１部分，明確載明雙
      就系爭產品之規格、設計…等流程要件，係以「通過
      ASKEY(即原告)承認程序」為標準，此參原證二所載內容
      甚明。試問，如系爭產品果係應依被告要求所客製之「客
      製品」，雙方豈可能為此約定？！反之，由此約定，更明
      系爭產品顯係原告所已量產之標準品無疑，否則，何得逕
      以「原告公司之承認程序」為產品承認之標準？原告迄無
      從舉證證明「被告有提供任何電汽、機構規格文件」之
    　事實。衡依常理，兩造間亦無一般採購客製化產品（不管
      是ODM抑或OEM）間應有「牽涉相關產品預定將來產量、量
      產交期、研發經費分擔比例、專利歸屬及智權侵權等相關
      爭點」之討論及約定，則原告片面主張系爭產品為「客製
      化產品」云云，除未依法舉證以實其說、已難信採外，依
      理亦難採認系爭產品既係標準成品，核依兩造約定及法理
      ，系爭產品即應通過相關驗證程序，始符債之本旨。
  ３、「附隨義務雖非債之關係所固有及必備之基本義務，惟其
      如係為達一定附從目的而擔保債之效果完全實現所為之約
      定，倘債務人不為履行，致影響債權人契約利益及目的之
      完成，債權人非不得依民法關於債務不履行之規定解除契
      約。」「源自『誠實信用原則』之非獨立性「附隨義務」
      一經當事人約定，為準備、確定、支持及完全履行『主給
      付義務』，即具本身目的之獨立性附隨義務而成為『從給
      付義務』（獨立性之『附隨義務』），倘債權人因債務人
      不履行或有違反情事，致影響其契約利益及目的完成者，
      債權人自得對之獨立訴請履行或債務不履行之損害賠償。
      」最高法院91年度台上字第2380號、93年度台上字第1185
      號民事判決揭明上旨。承上，被告所採購之產品既係原告
      公司所產製之「無線網卡標準成品」，原告就該產品之規
      格、設計、生產…等流程，縱買賣雙方未明文約定，仍應
      負全責 (包含該無線網卡產品應有之規格、設計、驗證、
      量產…等一般產品規製與要求)，使買方得以符合其承購
      之契約目的，此衡以一般業界慣例及上開法文要旨皆然，
      事理至明。原告公司為一業界上市上櫃之公司，產品製造
      流程及相關制度應屬建全，是就一般業界應熟知之產品製
      造流程及規範，自無從諉為不知。查，酌以一般業界慣例
      可知，一般公司所產製之商品流程，通常為「設計→試產
      →量產」，而於試產階段，應即將試產產品申請「安檢
      (ex:RF report;EMI report)程序」，於申請安檢程序之
      過程中，為爭取上市之時效性及市場佔有率之經濟性…等
      考量，往往即進行量產，待通過相關安檢程序時即可上市
      銷售，此參被告前庭呈之流程表可證 (參被證三：產品製
      作流程表一份)。是就公司產品，是否應通過相關安檢程
      序之規定，產製特定相關產品之公司當知之甚明，無由推
      諉。此核兩造公司相關製作流程及「國家通訊傳播委員會
      低功率射頻電機型式認定合格器材型號統計表」（參被證
      四）之內容，均有載明相關認證程序，即明「公司就其產
      品應經相關安檢或認證程序通過，始得產銷」之事實，實
      為一般業界所熟知之慣例，縱交易雙方未明文約定，亦應
      為賣方所恪遵之法定契約義務。
  ４、況兩造均不爭執之原證二採購單Remark１部分，亦明確載
      明系爭買賣契約之成立要件，係以「通過ASKEY(即原告)
      承認程序」為標準，如兩造間未有上開「公司就其產品應
      經相關承諾或認證程序通過，始得產銷」的業界慣例之共
      識，買方焉可能將「產品需求」如此重要之契約要件，交
      由賣方任意之標準定之？則所謂「通過ASKEY(即原告)承
      認程序」之標準，自應解為業界所通知之標準，至為顯然
      。且查，RF report等安檢認證程序，是生產無線產品公
      司的基本認知，此為業界為通知之慣例，亦為原告公司本
      身產銷商品之基本流浧，此核上開被證四之資料內容即明
      。如原告就此仍有爭執，亦可由原告提出其自有之系爭相
      關產品之製造流程表供參，俾明實情。
  ５、再依「國家通訊委員會」民國96年6月7日、發文字號：通
      傳技字第9600202160號函文所示：系爭無線網卡（MINI
      PCI CARD)，確須取得低功率射頻電機型式認證合格證明
      或審驗合格證明，並標貼或印鑄型式認證合格標籤於器村
      ，始得販售。更足證系爭原告公司所產銷之無線網卡（
      MINI PCICARD )，確須通過相關驗證程序，始得產銷至明
      。至原告雖以其產銷之產品為半成品，尚無須通過上開國
      家通訊委員會所函示之認證標準…云云置辯。核依證人丙
      ○○所陳，不過表明─就系爭無線網卡（MINI PCI CARD)
      ，依其模組型式之不同，而有介入管理時點先後之分，至
      系爭無線網卡（MINI PCI CARD)只要具備發射接收等射頻
      功能，其特定零組件 (part)仍須通過安檢認證程序此點
      ，則無二致，不過認證責任之歸屬因是否為代工製造而有
      差異罷了 (參證人丙○○於鈞院民國96年8日9日審理筆錄
      所陳及被告前陳)。綜前，核依兩造約定、業界一般慣例
      及法理所示，原告實無解於「系爭產品須通過安檢認證程
      序ex:RF report;EMI report」之契約義務至明。
  ６、原告前援「原證九：被告前於2005年6月28日所發電子郵
      件一份」，以證被告確係要求原告為其客製特定規格之系
      爭產品…云云。惟查，核其內容可知，該2005.6.28被告
      公司所發之電子郵件，實為被告去函公司內部之採購同仁
      及代理商瑞昱公司 (弘憶楊益杰)，要求其代為洽尋市面
      上有無「具備特定規格之標準成品」，俾便價購，否則自
      無書明「…請問您知否其代理商是那位？如何聯絡？或是
      其他無線廠商也有用貴公司IC的？」之理。是該2005.6.
      28被告公司所發之電子郵件，絕非被告預定特定規格後、
      要求原告依規客製之事證 (參原告所陳)，反係被告透過
      內部採購同仁及外部代理商，對外搜尋符合需求、業已製
      銷「具備特定規格之標準成品」之公司，俾便洽購之用，
      此核該郵件之主要收文對象及郵件內容即明，至無所疑。
    嗣查，經被告公司代理商之介紹，被告始向原告洽尋其既
      有產品中，究有無符合被告公司需求之產品？乃據原告於
      西元2005年7月29日、兩造訂約前，向被告公司提出其既
      有編號WLL3100(LF)無線網卡之產品規格書 (即被證四)
      ，被告公司經審核其規格書內容，認該產品確符合被告公
      司需求，始有被告公司承辦人員劉泰利於2005.7.29將該
      產品規格書收受、附檔於被告公司之PLM文件管理系統後(
      參被證五所載)，再嗣於2005.9.5與原告公司簽訂如原證
      一之採購單，承購原告公司所製銷之WLL3100(LF)(參原證
      一)，並要求原告公司應旋於簽約後11日或不及一月之
      2005.9.16/10.3交貨乙情。由此當明被告公司所承購之系
      爭產品，顯係原　　告業已產製之標準成品，絕非如原告
      所陳之客製產品，否則自無　由被告遞交產品規格書及雙
      方約定如此短促之交貨期間之理，應請明察。且查，經核
      原告公司所自行提據之系爭「WLL3100( LF)無線網卡」之
      產品規格書，其上除載明該產品須符合特定規格及晶片
      pin設計外，亦明確載明須經相關認證程序【FCC part
      15C/15.247;ETS 000 000-0*;UL*;EN 000000-0, 17*;CE
      Mark.(*Testing)　，參被證四原告公司交付之產品規格
      書所載】，足見原告所自提之產品規格書中，亦自認其所
      承諾之契約內容，確包含所出售產品之認證程序，至為灼
      然。承上，兩造前於2005.9.5簽訂採購合約後，原告公司
      始向被告公司坦承其產製系爭產品尚未至量產階段，有相
      當之風險，兩造始有另行會議會商乙情 (參原證二)，惟
      兩造從未為免除原告「系爭產品應通過相關認證程序」契
      約義務之合意。嗣原告公司於2005年11月29日交貨，亦係
      提交系爭「WLL3100(LF)無線網卡」產品予被告，此參原
      告公司之發票及送貨單 (INVOICE、PACKING LIST　)影本
      各一份 (被證六)可證。按，兩造既合意以原告產製之系
      爭　「WLL3100(LF)無線網卡」為買賣之交易標的，更以
      原告公司所掣發之該產品規格書為兩造契約內容，則該產
      品規格書所列各該要件，自為原告公司依約所應負之契約
      義務，理所應然。核以上開被證四：原告公司所掣發、並
      提交予被告收執之系爭產品規格書中，既載明「相關認證
      程序」之要件，且所列之各該認證程序，尚包含原告歷次
      書狀中所自承之「不同國家就產品認證所列之不同之規範
      與要求，如美國：FCC,歐洲：CE…」等 (實則，上開認證
      程序之實務通稱即為RFReport射頻認證)，當明原告公司
      早於訂約前已知系爭產品應通過符合「不同國家、不同規
      範　之相關認證程序，如美國、歐洲」、並列為兩造契約
      標的所應具之要件至明。是被告公司自無具體指示應認證
      之國家之必要，蓋依約均已包括為原告之義務至明；實則
      ，本案於被告公司提出「應提交認證報告」之要求時，原
      告公司即大力爭執，被告何有指示特定認證國家之餘地？
      退步言之，縱被告未具體指示，原告公司亦可詢查，豈可
      以「被告公司未具體指示應認證之國家」，推證兩造無此
      合意？！承前所述，原告公司於2005.11.29交貨予被告後
      ，被告公司乃旋於受領後六日之2005.12.5，依約去函原
      告公司要求「確認原告公司能提出歐、美、台灣的RF
      Report」，更明兩造間確有「原告應提出系爭產品相關
      　認證報告」之契約義務。況，此核諸情理，亦屬正常，
      蓋兩造訂約之初，原告既已表明產品規格包含認證程序，
      被告即無一再提醒之必要；況系爭產品只要於正式上市前
      得以取得認證報告即可，鑒於原告交貨予被告、被告組裝
      完成上市前，尚有相當期間，並無急於原告交貨當時通過
      認證之必要，則被告於原告交貨後六日始去函催促原告繳
      交「通過認證程序之相關報告」，尚符情　理。則原告主
      張─兩造間於訂約之初，未於契約內載明「系爭產　品應
      通過相關認證程序」，下單之初或之後亦未明確告知…云
      云，核依前陳，即難認採。孰料原告公司承辦人員竟於次
      日之2005.12.6回以其前手承辦人員未明確交付此事…云
      云，雙方就此乃迭生爭執，而有本件訴訟之產生，此稽兩
      造歷來電子郵件往來內容即明。
  ７、綜前所述，系爭「WLL3100(LF)無線網卡」之產品規格書
      ，顯係原告公司於2005年7月29日前所自行出具予被告公
      司無訛，經被告公司審核符合採購需求後，雙方始據以於
      2005.9.5簽訂買賣契約。則原告依約顯負有交付通過相關
      認證程序【FCC part 15C/15.247;ETS 000 000-0*;UL*;
      EN 000 000-0,17*;CE Mark.(*Testing)，參被證四原告
      公司交付之產品規格書所載】之契約義務。原告事後推諉
      其責，虛謂兩造就此並未明確約定…云云，至難採信。
九、原告就上開買賣契約有無遲延交貨？被告可否據以主張抵銷
    ？抵銷之金額為何？被告主張─肯定：
    承上所述，原告顯有未依債務本旨提出給付之情，被告自可
    依法拒絕受領貨物；退步言之，原告亦顯有遲延交貨之實，
    被告自可依約主張「每逾一日，則扣該批貨款1％」之違約
    罰款（參原證一、二「交貨說明2」所載），且依法主張自
    貨款抵銷之。
十、爰聲明：（一）原告之訴駁回。（二）如受不利之判決，被
    告願供擔保請准予免假執行之宣告。
丙、法院之判斷：
一、兩造不爭執之事實：
（一）被告於2005年9月7日以035號號採購單向原告購買MINI
      PCI CARD計2100件（pcs）及備用樣品，約定單價為每片
      美金15.15元，總計價金為美金31815元。
（二）被告乃又在同年9月29日以346號號採購單向原告購買bare
      board計500件（pcs），約定單價為每片美金0.75元，
      總計價金為美金393.75元。
（三）被告在346號採購單上附註「狀況1：此500pcs若通過
      ASKEY承認程序，則此費用視為採購單編號000000000號
      之預付款」，而嗣後該500pcs的bare board已通過承
      認，被告乃在同年10月31日給付貨款美金7575元
      （500pcs*15.15元）予原告，原告亦依035號號採購單於
      同年11月24日將500件之MINI PCI CARD交付被告（被
      告在同年11月29日收貨），並經被告驗收無誤。
二、兩造協議並確定爭點如下：
（一）本件買賣契約（指採購單編號000000000號）是否有效成立
      ？
（二）本件系爭標的產品是否為客製化產品？或是標準化成品？
（三）系爭產品依約是否須經相當認證程序（射頻認證報告RF
      report）？原告是否就系爭產品有提出上開射頻認證報告
      之義務？被告可否以原告未提出上開射頻認證報告而拒絕
      受領系爭產品？
（四）上開買賣契約兩造有無約定交貨日期？原告有無遲延交
      貨？如有遲延，被告可否主張抵銷？抵銷金額為何？
（五）原告依上開買賣契約請求被告給付貨款有無理由？如得請
      求，其金額若干？
三、得心證之理由：
（一）本件買賣契約（指採購單編號000000000號）是否有效成
      立？
  １、按解釋意思表示，應探求當事人之真意，不得拘泥於所用
      之辭句，民法第98條定有明文。又按主張契約關係之存在
      者，雖不能證明其契約締結之事實，但依契約履行之事實
      ，足以推定其契約關係之存在時，自不容契約當事人無端
      否認（最高法院21年上字第3046號判例可資參照）。
  ２、本件被告於2005年9月7日以035號採購單向原告購買MINI
       PCI CARD計2100件（pcs）及備用樣品，約定單價為
      每片美金15.15元，總計價金為美金31815元；被告復於同
      年9月29日以346號採購單向原告購買bare board計500 件
      （pcs），約定單價為每片美金0.75元，總計價金為美金
      393.75元；被告在346號採購單上附註「狀況1：此500pcs
      若通過ASKEY承認程序，則此費用視為採購單編號
      000000000號之預付款」，而嗣後該500pcs的bare board
      已通過承認，被告乃於同年10月31日給付貨款美金7575元
      （500pcs*15.15元）予原告，原告亦依035號採購單於同
      年11月24日將500件之MINI PCI CARD交付被告（被告在同
      年11月29日收貨），並經被告驗收無誤等情，為兩造不爭
      執之事實，前已載明，並有前開035號及346號採購單影本
      (詳卷一第8、9頁）可稽，自堪信實。
  ３、原告執前開事證據以主張兩造間買賣契約有效成立。惟被
      告以：(1)民法第一百五十八條之明文規定：「要約定有
      承諾期限者，非於其期限內為承諾，失其拘束力。」依原
      告公司所提原證一號及原證二號底下「交貨說明」第6款
      已明白註記：「訂單須於三日內回傳，否則視同無效。」
      ；且觀前揭二張採購單之廠商簽回欄是空白。由此可證，
      原告公司對於前揭二張採購單根本無任何承諾之意思表示
      。(2) 契約約定方式未完成，該契約不成立：因原證一、
      二之採購單未據原告簽回，依上開採購單明載之約定及民
      法第166條「契約當事人約定其契約須用一定之方式者，
      在該方式未完成前，推定其契約不成立」之規定，原告既
      未為承諾簽回之意思表示，系爭買賣契約依法尚未成立。
      (3) 停止條件未成就：依原證二內容所載，尚須該500pcs
      裸板通過ASKEY承認程序，預約始成立，否則，被告僅須
      承擔該500pcs裸板之費用即可。依上開原證二所附之停止
      條件，被告主張系爭貨品應通過相關驗證程序 (詳後敘)
      ，系爭買賣契約始生效力至明。原告所製造之系爭貨品並
      無檢附任何通過相關驗證程序之資料文件，停止條件自未
      成就，被告依約即無給付貨款之義務，縱依兩造後續履約
      之事實，系爭買賣契約仍未有效成立。(4)因原告公司就
      系爭500片之交貨日期無法確定，且完成後是否能順利運
      作亦不得而知。所以原告公司僅就系爭500片先為試量生
      產，被告公司才會應原告公司之要求而以500片作為試量
      生產品；並加註允諾負擔系爭500片費用，因此系爭500
      片之契約應充其量祇能解釋為一個試量生產的預約，兩造
      雙方根本未就系爭1600片之契約細節有達成任何協議，系
      爭買賣契約未成立等語抗辯。經查：證人戊○○ (即原告
      公司業務部門協理)到庭證述：「．．．當時我們第一次
      拿到廠商瑞昱科技所開出的設計元件，瑞昱公司就介紹被
　    告公司跟我們洽談，我們是第一次設計及生產該項產品，
      ．．．，當時 (94年10月初)他們要求94年10月交貨，我
      當時有告訴他們，依據我的經驗，10月交貨是不可能做得
      出來的，最快也要12月中，過了約一星期左右，被告公司
      的三位主管 (網路視訊事業/研發處處長陳偉鴻、網路視
      訊事業/產品行銷處資深處長涂茜雯、網路視訊事業/產品
      行銷處資深處長黃富邦)來公司拜訪我，．．．他們來拜
　    訪我，主要是希望我們能儘量幫他們趕工，我就說我們設
      定目標看看，是不是能在11月底或12初把它趕出來，但是
      當時有特別提到因為本件的產品是我們第一次承作，不能
      確定完成後是否能順利運作，所以希望被告公司可以先給
      付底板的價金，以確保萬一不能運作時減少成本損失，但
      是他們覺得2100台全部給付，風險太高，所以兩邊就議定
      說先做500台，如果沒有問題，再繼續做其餘的1600台，
      隔幾天後被告公司就下了346號的採購單，但是他們訂單
      上面所載的預交日10月14日，我們並不同意，所以就沒有
      傳真簽回，但是我們有在電子郵件中告知他們，這個日期
      無法達成，但是因為之前他們來拜訪我們的會議紀錄中已
      經有言明最快11月底、12月初才能完成，所以我們也先進
      行500台的試量產，到了11月中這部分完成，我們就通知
      他們來付款、領貨，他們到11月28、29日左右來領貨，到
      12月1日才用電子郵件允收，該筆價金底板部分以之前預
      收的沖抵，但是成品的其餘價金在領貨時也付清了，．．
      ．。」（詳本院卷一第72、73頁筆錄）；對照證人涂茜雯
      (即被告公司國際行銷採購中心資深特助)到庭證稱：「
      ... 我們並未委託他們設計，我們只是下單採購他們的成
      品，我們下2100片的訂單時，以為他們已經量產了，我們
      只是採購他們的成品，所以才會將交期押為9月16日及10
      月3日，9月28日我們三人去原告公司雙方開會同意修改訂
      單500片、交期為10月14日，會議當中，他們才告訴我們
      ，他們尚未進入量產，還要進行試產，我們是他們的第一
      個客戶，所以他們希望我們可以跟他們共同分擔風險，對
      於10月14日的交期，他們也沒有把握，他們只承諾說要儘
      量幫我們趕，所以我們才會在訂單上面附註如果500片失
      敗，如果認證失敗，我們負擔500片裸片的費用，如果認
      證 (註：應係承認）成功 (註：應係通過承認程序)，就
      可以繼續完成這500件成品，當時我們只是要求要用瑞昱
      晶片去做的網卡，並沒有客製化的要求，...。隨後我們
      就應他們要求下了500片訂單，後來他們在10月中告訴我
      們，他們沒有辦法在10月14日交貨，但是他們說裸片測試
      OK ，可以在11月9日交500片的成品給我們，所以我們在
      10月31日匯500片成品的貨款給他們，...。」 (見本院卷
      一第76、77頁筆錄），足見雙方於94年9月28日就346號採
      購單與035號採購單之主要內容以當面議定並註記於附記
      (Remark)之方式修正文字印刷之記載，以契約解釋原則，
      自應以當事人雙方議定在後並手寫之內容效力優先於制式
      印刷之一般性記載文字，核諸該附記 (Remark)所載：「
      狀況1：此500pcs若通過ASKEY承認程序，則此費用視為採
      購單編號000000000號之預付款」之文義及前開二證人就
      議約經過及此附記緣由所述，顯係以此500pcs若通過
      ASKEY 承認程序為契約成立之停止條件，而非預約，可資
      認定；又酌之原告於10月中旬告知無法於10月14日交貨，
      預定於11月9日完成該500pcs成品並交貨時，並通知被告
      付款時，被告並未主張及證明其於此時點就原告之通知交
      貨及付款提出任何異議或反對意見，被告甚且隨後於10月
      31 日完成付款，並於94年11月29日受領該500pcs成品之
      給付，堪認其停止條件業已成就；參以被告公司採購專員
      黃國釗（BionHuang）在94年12月5日電子郵件寄件內容：
      「但是後續未交的量請問進度到哪了？」（見本院卷一第
      64頁），原告業務專員徐珮榕於翌日回覆「預計在2005年
      12 月20日交貨其中1021片 (pcs)」 (見本院卷一第64頁
      ），綜觀上開所述，迨至94年12月初，兩造之業務人員仍
      就系爭買賣契約後續1600片之交貨日期及貨款給付事宜以
      電子郵件持續聯絡應對，揆諸首開法條及判例意旨，本件
      二紙採購單雖有印刷一般約款：「6.訂單須於三日內回傳
      ，否則視為無效。」之文字記載，然買賣雙方當事人既另
      行約定或有履行契約之事實，則該與當事人其後另定或履
      約事實相反之印刷文字即應予排除，始符合當事人訂約時
      之真意及解釋契約之公平原則，是則，被告執上開 (1)、
      (2)、(3)、(4)項理由抗辯系爭買賣契約未有效成立，委
      非可採；原告主張本件兩造間之買賣契約（指採購單編號
      000000000號）有效成立，尚屬有據。
（二）系爭產品依約是否須經相當認證程序（射頻認證報告RF
      report）？原告是否就系爭產品有提出上開射頻認證報告
      之義務？被告可否以原告未提出上開射頻認證報告而拒絕
      受領系爭產品？
  １、原告主張：被告公司員工劉泰利所寄發之電子郵件（時間
      ：2005年6月28日上午8點45分），內容即為要求使用瑞昱
      公司（Realtek）生產之晶片（型號：RTL8185L），傳輸
      規格要求是（802.11b/g），副本有給「neilwu@askey.
      com.tw」（原告公司之產品經理），neilwu接獲此郵件後
      ，即轉知相關部門去調整生產線乙節，業據其提出該郵件
      列印本一件為證（即證物九，見本院卷一第114頁）；被
      告對此不爭執，並主張原告接獲該郵件後，於94年7月29
      日自行出具被告關於系爭無線網卡之產品規格書（見本院
      卷二第11頁），就該規格書之真正原告亦不爭執，惟兩造
      就該規格書最後一項關於認證之記載，其解釋則互有歧異
      ；被告主張該規格書之認證欄項既有【FCC part15C/15
      .247;ETS 000 000-0*;UL*; EN 000 000-0,17*;CE Mark.
      (*Testing)】等記載 (見本院卷二第11頁即被證四)，原
      告依約顯負有交付通過相關認證程序網卡之契約義務等情
      。原告則以：原告固有提出編號WLL3100（LF）無線網卡
      之產品規格書（即被證四），但有關「Cirtifications」
      一欄上已註明「Testing」，亦即原告僅係表示該無線網
      卡經原告內部測試應可符合相關認證要求之數值（蓋原告
      所出產之產品皆經過嚴格之測試、品管程序），並非表示
      原告產品已經取得各該認證；至於實際上要取得何國家之
      認證（美國：FCC，歐洲：CE，日本：TELEC），仍待被告
      明確告知商品要銷往何處並要求原告為被告申請認證後，
      原告方能配合申請，是被告稱原告已自認其所承諾之契約
      內容，應包含所出售產品之認證程序，實無理由；被告於
      下單之初及2005年11月24日收受第一批之500件無線網卡
      時，亦從未告知原告該射頻認證報告之事，亦未告知產品
      欲銷售至何地，原告亦無從得知其所需認證為何，被告主
      張原告應負取得該等射頻認證報告之契約義務，實無可採
      等語置辯。
  ２、經查，證人丙○○（即國家通訊傳播委員會技術管理處技
      士）到院結證：「 (問：一、電信法第４９條第３項及第
      ５０條第３項之低功率射頻電機型式認證、審驗係指何內
      容？二、本件相關之「RF report」屬之？)答：一、所謂
      型式認證係指器材經過測試，再將測試結果送交審驗；審
      驗係就測試結果的數據報告來作審核，是否符合技術規範
      及相關法規，如果符合就發給型式認證合格證明。二、
    　RF report係指測試結果的報告（尚未審驗前階段）。」
      、「(問：前開法條之販賣係指一般終端消費者？或兼指
      非售予一般終端消費者而係售予網路攝影機製造業者成為
      內建入該攝影機之組件？二者要求規範或標準有無不同？
      )答：原則上係指一般終端之消費者，至於非售予一般終
      端消費者是作為網路攝影機製造業者內建之組件之情況，
      很難一概而論，這部分管理的目的是怕電波干擾，所以必
      須要具有射頻功能的情況，我們才能去管理，如果它只是
      外觀相似或相同，但是並不具射頻功能，並不在我們的管
      理範圍，通常在製造商之間組件之階段，我們也不會介入
      管理，除非是有人檢舉有販售的行為，才會介入調查。」
      、「（問：一、可否解釋您就本件所指「RF report」所
      理解或認定之內容？二、於本件原告產製之無線網卡係供
      被告內建於其網路攝影機，是否同樣需有「RF report」
      之認證？三、此認證義務有無業界交易習慣應由何方負責
      完成（即買賣雙方無特別約定情形下）？」答：一、RF
      Report 係指無線網卡測試的報告，本件相關的技術規範
      應該是低功率射頻電機技術規範，是由我們單位負責擬
    　訂，並且有公告。二、如果是無線網卡是完全模組的方式
      製造，在製造完成就必須經過型式認證，有此認證即不必
      再將整臺攝影機進行型式認證（外觀需標示已經完全模組
      型式認證號碼），如果不是完全模組的方式，就必須將整
      臺的攝影機經過型式認證，才能販售。三、如果非完全模
      組當然是由製造整臺攝影機者負責完成認證，如果是完全
      模組，就可能由製造無線網卡者已經完成認證，但如果是
      OEM的情況，也可能是由委製廠商自行負責認證。」 (見
      本院卷一第204、205頁筆錄）、「 (問：(本件)沒有天線
      的情況下算不算完全模組？)答：沒有天線的情況下不算
      ，因為完全模組必須要符合七個要件...。」 (見本院卷
      一第207頁）」等語。足見無線網卡依其是否屬於完全模
      組及製造商、販售商間之契約之約定內容不同而可能完成
      認證之時間點及負認證義務主體隨之相異之情形，並無一
      定商業習慣；亦即因個別買賣契約之約定內容始得決定是
      否需取得射頻認證報告及由何人負取得該認證報告之義務
      ，未可一概而論，可資認定。
  ３、本件系爭無線網卡為原告完成交貨後再由被告自行裝置天
      線乙節，為兩造不爭執，核諸前開證人所述，即屬非完全
      模組之元件，亦堪認定。又原告提交被告之上開系爭無線
      網卡規格書（被證四）固有前開認證項目之記載，惟其記
      載認證之各區域標準達五種不同標準（例如ＦＣＣ指美國
      、ＣＥ指歐洲等），且被告自承其於94年9月28日議定500
      片之附記事項時，均未提及認證之事；又參以被告於94年
      11月下旬受領500片成品之給付時及其之前俱未言及認證
      報告，至94年12月5日始詢問原告可否提出美國、歐洲及
      臺灣之RF report；又該等不同地區之認證，其程序、費
      用俱不相同，據原告提出之ＳＧＳ電子通訊實驗室及程智
      科技股份有限公司所出具之認證費用報價各為折合新台幣
      (下同）四十餘萬元、三十八萬餘元，總計達七、八十萬
      元，而本件1600片之價金折合新台幣約七十餘萬元，以原
      告提出規格書臚列該等認證項目，當無其負擔取得全部認
      證報告之意，是以原告所辯有關「Cirtifications」一欄
      上已註明「Testing」，亦即原告僅係表示該無線網卡經
      原告內部測試應可符合相關認證要求之數值乙節，尚屬可
      信，被告主張原告負有取得相關認證報告之契約義務云云
      ，委非可採；被告以原告未提出上開射頻認證報告而拒絕
      受領系爭產品，即非有據。
  ４、惟原告主張有關規格書「Cirtifications」即認證一欄上
      已註明「Testing」，係指原告表示該無線網卡經原告內
      部測試應可符合相關認證要求之數值乙節，為其自認之事
      實，是以其就系爭買賣標的之網卡，依系爭買賣契約即負
      有此給付之獨立附隨義務或從給付義務 (即提供其就該等
      認證要求之數值所為內部測試之證據），可資認定；惟據
      兩造公司業務人員往來電子郵件內容觀之：
      (1) 寄件日期：94年12月05日
          寄件人：被告公司之採購部人員〈黃國釗Bion Huang
          ；劉泰利TailLiu〉
          收件人：原告公司之財務經理〈徐珮榕〉
          內容要旨：「確認原告公司能提出歐、美、台灣的RF
      (2) 寄件日期：94年12月06日
          寄件人：原告公司之財務經理〈徐珮榕〉
          收件人：被告公司之採購部人員〈劉泰利TailLiu〉
          內容要旨：「對於你所要求的相關測試報告需要進一
          步查詢。」
      (3) 寄件日期：94年12月14日
          寄件人：被告公司之採購部人員〈劉泰利TailLiu〉
          收件人：原告公司之財務經理〈徐珮榕〉
          內容要旨：「不知妳查詢進度如何？是否有此報告可
      (4) 寄件日期：95年01月16日
          寄件人：原告公司之財務經理〈廖素玲anney.liao〉
          收件人：被告公司之採購部人員〈黃國釗〉
          內容要旨：「因我上週五才聯絡到前任業務Patty，
      可知原告就被告詢及之射頻認證相關事宜，至95年1月16
      日前均未予回覆，遑論提出其內部測試數值可通過認證之
      證據。另審諸系爭無線網卡係被告採購後內建置入其公司
      產品（例如網路攝影機），再銷售至本地或外國，參諸前
      開證人丙○○所言，此RF report係型式認證審驗合格之
      前階段必要程序，則能否取得該等RF report攸關能否通
      過型式認證審驗，此自係被告銷售其公司產品至為重要事
      項，如原告不能或拒絕提供任何關於RF report之內部測
      試數據或資料，被告即無從評估或判斷系爭無線網卡之品
      質及通過認證之可能性高低，原告主張其於94年12月6日
      即通知被告其預定於95年12月20日就其中1021片網卡交貨
      ，猶無得認其欲提出之給付，已依債務之本旨實行提出或
      已以準備給付之事情，通知債權人，以代提出，揆諸民法
      第235條規定，尚不生提出給付之效力。另按給付有確定
      期限者，債務人自期限屆滿時起，負遲延責任。給付無確
      定期限者，債務人於債權人得請求給付時，經其催告而未
      為給付，自受催告時起，負遲延責任。前項催告定有期限
      者，債務人自期限屆滿時起負遲延責任，民法第229條定
      有明文。本件被告主張其自94年12月5日起至94年12月14
      日均向原告請求確定系爭1600片無線網卡之交貨期限以辦
      理付款交付日期，並請求原告就RF report可否提供之事
      宜為查詢及答覆，可認為被告已請求給付並催告之，惟原
      告除回覆被告其預定於95年12月20日就其中1021片網卡交
      貨乙節外，其他均未提供或答覆，其未依系爭買賣契約提
      出合於債務本旨之給付或已以準備給付之事情，通知債權
      人，以代提出，已見前述，是則，被告主張原告就系爭買
      賣標的有給付遲延情事，即可採信。按諸民法第232條規
      定：遲延後之給付，於債權人無利益者，債權人得拒絕其
      給付。被告以原告無法確認射頻認證報告相關事宜，致流
      失訂單或客戶，原告之給付對其已無利益因而拒絕受領其
      給付，原告固依約無負提出RF report認證報告之義務，
      然猶有提出檢測可否通過相關RF report認證之內部測試
      數據資料之獨立附隨義務或從給付義務，前已詳論，職是
      ，被告以上開理由拒絕受領原告之給付，並終止契約 (其
      以電子郵件通知原告就1600片網卡，已無拿貨之必要，不
      再接受交貨等意旨），洵屬有理。
（三）綜上所述，原告依上開買賣契約請求被告給付貨款計美金
      24,240元暨自起訴狀繕本送達之翌日起至清償日止，按年
      息百分之5計算之利息，上開美金應按清償時按台灣銀行
      牌告匯率折合以新台幣給付，揆諸系爭契約既已終止，原
      告之請求即屬無據，應予駁回。又原告聲請願供擔保請准
      宣告假執行，其訴既經駁回，其假執行之聲請亦失所依附
      ，應併予駁回。
（四）因本件事證已臻明確，兩造其餘主張陳述及所提之證據及
      部分爭點，經審酌後，於判決結果不生影響，爰不逐一論
      述，附此敘明。
四、據上論斷：原告之訴為無理由，並依民事訴訟法第78條判決
    如主文。
中　　華　　民　　國　　96　　年　　10　　月　　31　　日
                  民事第一庭    法　官　陳順珍
以上正本係照原本作成。
如對本判決上訴，須於判決送達後20日內向本院提出上訴狀。
                                書記官　周育瑜
中　　華　　民　　國　　96　　年　　10　　月　　31　　日
